臺灣高雄地方法院民事裁定
111年度聲字第175號
聲  請  人  財團法人法律扶助基金會

法定代理人  陳碧玉  
代  理  人  林于筑  
相  對  人  顏榮呈  

上列當事人間聲請回饋金准予強制執行事件，本院裁定如下：
    主  文
相對人應給付聲請人之回饋金新臺幣參萬參仟元（法律扶助案件
申請編號1090827-D-046），准予強制執行。
    理  由
一、按因法律扶助取得之標的具財產價值者，且其財產價值達一
    定標準者，分會經審查得請求受扶助人負擔酬金及必要費用
    之全部或一部為回饋金；受扶助人應依分會書面通知之期限
    及額度，給付應分擔之酬金及必要費用或回饋金；受扶助人
    不依第20條第4項、第21條第3項或第33條第1項返還酬金及
    必要費用，未提出覆議或提出覆議經駁回者，基金會或分會
    除認強制執行無實益外，得提出相關證明文件，聲請法院裁
    定強制執行；於聲請法院強制執行時，免徵執行費，法律扶
    助法第32條第1項、第33條第1項、第35條第1項分別定有明
    文。又受扶助人因法律扶助所取得之標的具有財產價值，且
    取得之標的價值合計超過律師酬金及其他必要費用新臺幣（
    下同）100 萬元以上者，應回饋全部之律師酬金及必要費用
    作為回饋金，財團法人法律扶助基金會受扶助人繳納回饋金
    標準第4 條第1 項第1 款復規定甚明。
二、聲請意旨略以：相對人為聲請人高雄分會之受扶助人，其與
    第三人永記造漆工業股份有限公司間確認僱傭關係存在等事
    件（案號：本院110年度勞訴字第83號），經聲請人高雄分
    會准予扶助一審之訴訟代理（申請編號為1090827-D-046 ）
    ，上開扶助事件嗣經達成訴訟上和解，和解內容之一為永記
    造漆工業股份有限公司願給付相對人新臺幣（下同）120萬
    元，高雄分會詢問、確認相對人已取得該筆和解金後，審查
    決定相對人應負擔全部之律師酬金及必要費用3萬3000元為
    回饋金，並於110 年11 月25日送達上開回饋金審查決定通
    知書予相對人，又於111 年1 月10日送達回饋金催告函予相
    對人，催告其於14日內繳納回饋金，然相對人仍迄未繳納，
    為此依法律扶助法第35條第1 項規定，聲請裁定准予強制執
    行等語。
三、聲請人主張之前開事實，業據其提出審查決定通知書、本院
    110年度勞訴字第83號和解筆錄、結案審查後通知扶助律師
    （同意結案）文件、結案酬金領款單、回饋金審查決定通知
    書、回饋金催告函及掛號郵件收件回執等件為證，堪信聲請
    人之主張為真實，聲請人既已通知相對人繳納上開回饋金，
    相對人迄未給付，則聲請人依法律扶助法第35條第1 項規定
    ，請求裁定准予強制執行，於法自屬有據。從而，聲請人本
    件聲請為有理由，應予准許。
四、依法律扶助法第35條第1項規定，裁定如主文。
中　　華　　民　　國　　111 　年　　11　　月　　28　　日
                  民事第一庭    法  官  陳筱雯 
以上正本係照原本作成。
如對本裁定抗告須於裁定送達後10日內向本院提出抗告狀，並繳
納裁判費新台幣1,000元。
中　　華　　民　　國　　111 　年　　11　　月　　28　　日
                                書記官  張宸維